臺灣高等法院刑事判決　　　　　　　　94年度上訴字第3527號
上　訴　人　臺灣宜蘭地方法院檢察署檢察官
被　　　告　甲○○
上列上訴人因被告違反毒品危害防制條例案件，不服臺灣宜蘭地
方法院94年度訴字第343號，中華民國94年9月30日第一審判決（
起訴案號：臺灣宜蘭地方法院檢察署94年度偵字第714號及併辦
案號：同署94年度毒偵字第1195號），提起上訴，本院判決如下
：
    主  文
原判決撤銷。
甲○○連續施用第一級毒品，處有期徒刑捌月。扣案含有第一級
毒品海洛因無法析離之殘渣袋壹只，沒收銷燬之。
    事  實
一、甲○○前因施用毒品案件，經本院依臺灣宜蘭地方法院檢察
    署檢察官之聲請裁定送觀察、勒戒後，認無繼續施用毒品之
    傾向，而於民國九十一年十一月二十六日執行完畢釋放，並
    於同日由該署檢察官以九十一年度毒偵緝字第一一五號、九
    十一年度毒偵緝字第一一六號、九十一年度毒偵字第九八二
    號為不起訴處分確定後，再因施用毒品案件，經法院依該署
    檢察官之聲請，裁定送觀察、勒戒後，亦認無繼續施用毒品
    之傾向，而於九十二年五月一日執行完畢釋放，並於同年月
    五日經該署檢察官以九十二年度毒偵字第二九九號為不起訴
    處分確定。詎其仍不知悛悔，竟基於同時施用第一級毒品海
    洛因（下稱海洛因）及第二級毒品安非他命（下稱安非他命
    ）抵癮之概括犯意分別於：
  (一)九十四年年初某日起，至同年六月七日、八日間某日止，先
    後在其位於宜蘭縣頭城鎮○○路○段二七六號住處，連續將
    海洛因與安非他命同時攙混在香菸內吸用多次。嗣於九十四
    年六月十一日十六時三十分許，為警在臺北市信義區松山火
    車站盤檢時當場查獲，並扣得含有海洛因無法析離之殘渣袋
    一只。
  (二)九十四年九月四日下午七時二十分許採尿時間回溯二十四小
    時及九十六小時內某時，在不詳處所，分別施用第一級海洛
    因及第二級毒品安非他命。
二、案經臺北市政府警察局信義分局報告臺灣臺北地方法院檢察
    署檢察官呈請臺灣高等法院檢察署檢察長令轉臺灣宜蘭地方
    法院檢察署檢察官偵查起訴及移送本院併案審理。
    理  由
一、上開事實，業據被告甲○○於本院到庭供認不諱，復有臺灣
    檢驗科技股份有限公司所出具，呈嗎啡及安非他命陽性反應
    之濫用藥物尿液檢驗報告及慈濟大學濫用藥物檢驗中心所載
    ，呈海洛因及安非他命陽性反應之檢驗總表各一份存卷，暨
    含有海洛因無法析離之殘渣袋一只扣案可佐，堪認被告之自
    白確與事實相符，足可採信。又被告前因施用毒品案件，經
    臺灣宜蘭地方法院依臺灣宜蘭地方法院檢察署檢察官之聲請
    裁定送觀察、勒戒後，認無繼續施用毒品之傾向，而於九十
    一年十一月二十六日執行完畢釋放，並於同日由該署檢察官
    以九十一年度毒偵緝字第一一五號、九十一年度毒偵緝字第
    一一六號、九十一年度毒偵字第九八二號為不起訴處分確定
    後，再因施用毒品案件，經臺灣宜蘭地方法院依該署檢察官
    之聲請，裁定送觀察、勒戒後，亦認無繼續施用毒品之傾向
    ，而於九十二年五月一日執行完畢釋放，並於同年月五日經
    該署檢察官以九十二年度毒偵字第二九九號為不起訴處分確
    定等情，則有上開不起訴處分書及本院被告全國前案紀錄表
    各一份在卷足考。本件事證已臻明確，被告犯行咸堪認定，
    均應依法論科。
二、核被告甲○○之所為，係犯毒品危害防制條例第十條第一項
    、第二項之施用第一級、第二級毒品罪。其施用前持有海洛
    因及安非他命之行為，均為施用之高度行為所吸收而不另論
    罪。又其同時將海洛因及安非他命攙混香菸內吸用，乃以一
    行為同時觸犯毒品危害防制條例第十條第一項、第二項之施
    用第一級毒品及第二級毒品等二罪名，應依刑法第五十五條
    想像競合犯之規定，從一重之毒品危害防制條例第十條第一
    項之施用第一級毒品罪處斷。其先後多次同時吸用海洛因及
    安非他命抵癮之犯行，則因施用之時間緊接，方法相同，觸
    犯構成要件相同之罪，顯係基於概括犯意為之，應依刑法第
    五十六條連續犯之規定，論以連續施用第一級毒品之一罪並
    依法加重其刑。又移送本院併辦事實一、(二)部分（台灣宜蘭
    地方法院檢察署九十四年度毒偵字第一一九五號）與前揭起
    訴部分有連續犯之裁判上一罪關係，應為起訴效力所及，本
    院自得併予審理。
三、原審對被告予以論罪科刑，固非無見，惟查，前開檢察官移
    送併辦事實欄一、(二)之施用第一、二級毒品部分，原審未及
    併予審究，容有未洽，檢察官上訴執此指摘原判決不當，為
    有理由，原判決既有可議，自應予以撤銷改判。爰審酌被告
    歷經毒品危害防制條例新制所定觀察、勒戒之戒斷程序後，
    仍有施用海洛因及安非他命抵癮之舉，顯見確已難憑己力戒
    除毒害，本有對之處以較長刑期俾求隔離戒毒之必要，惟念
    其坦承犯行，態度尚佳，及其犯罪動機、目的、手段、素行
    及造成社會整體潛在侵害程度等一切情狀，爰酌情量處有期
    徒刑八月，以資警懲。又依被告自承施用海洛因之犯行不諱
    ，再佐以其為警查獲採尿送驗所呈之嗎啡陽性反應，即足認
    扣案如主文第二項所示之物，確屬含有海洛因無法析離之殘
    渣袋無誤，應依毒品危害防制條例第十八條第一項前段之規
    定，併予諭知沒收銷燬之，特此敘明。
據上論斷，應依刑事訴訟法第369條第1項前段、第364條、第299
條第1項前段，毒品危害防制條例第10條第1項、第2項、第18條
第1項前段，刑法第11條前段、第56條、第55條，判決如主文。
本案經檢察官李良忠到庭執行職務。
中　　華　　民　　國　　94　　年　　11　　月　　30　　日
　　　　　　　　　刑事第六庭  審判長法　官  許 國 宏
　　　　　　　　　　　　　　　　    法　官  林 銓 正
　　　　　　　 　 　　　　　　　　　法　官  吳 啟 民
以上正本證明與原本無異。
如不服本判決，應於收受送達後十日內向本院提出上訴書狀，其
未敘述上訴之理由者並得於提起上訴後十日內向本院補提理由書
（均須按他造當事人之人數附繕本）。
                                    書記官  鄒 賢 英
中　　華　　民　　國　　94　　年　　12　　月　　2 　　日
附錄：本案論罪科刑法條全文
毒品危害防制條例第十條第一項、第二項
施用第一級毒品者，處六月以上五年以下有期徒刑。
施用第二級毒品者，處三年以下有期徒刑。
